臺灣臺北地方法院刑事判決　　　　　　　 93年度自字第293號
自　訴　人　甲 ○ ○
自訴代理人　洪 志 文律師
被　　　告　丁○○○
　　　　　　馬 素 珍
　　　　　　丙 ○ ○
上列被告共同
選任辯護人　周 建 才律師
　　　　　　陳 建 勳律師
上列自訴人因被告等詐欺取財案件，提起自訴，本院判決如下：
    主  文
丁○○○、馬素珍、丙○○，均無罪。
    理  由
一、本件自訴意旨略以：
    (一)緣自訴人於民國九十二年十二月二日因慢性腎衰竭病症而
      住進三軍總醫院接受治療，而於同年月十五日出院。住院
      期間，案外人戊○○曾打電話與其聊天，得知自訴人因慢
      性腎衰竭病症而住院一事，前往醫院探視自訴人時，以及
      於自訴人出院後撥打電話與其聊天時，均陳稱渠大姑即被
      告丙○○食用愛佳倍國際股份有限公司（下稱愛佳倍公司
      ）產品效果不錯，被告丙○○之貧血症狀即係因食用愛佳
      倍公司產品而痊癒，可幫自訴人向被告丙○○打探云云。
      數日後，被告丙○○即撥打電話予自訴人，陳稱慢性腎衰
      竭病患需按時服用天露、彩虹人生、鎂極鈣、美力寶等愛
      佳倍公司產品始可治癒，有多人服用後痊癒之見證經驗云
      云。致自訴人不疑有他，即以案外人戊○○設於愛佳倍公
      司之會員帳號購買天露、彩虹人生、鎂極鈣各一瓶，該三
      瓶產品並於九十二年十二月十九日寄送至案外人戊○○住
      處，被告丙○○嗣於當日晚上自訴人前往案外人戊○○住
      處拿取訂購之產品時，亦在現場示範正確之服用方式，並
      向其陳稱需加服用美力寶來顧心臟、清血路，美力寶一定
      要購買，自訴人遂又先後訂購七瓶美力寶。被告丙○○更
      於同年月二十一日寄送案外人亦即見證人宋許玉寶、詹煌
      助等人服用愛佳倍產品治療成功之案例資料予自訴人，使
      其更加深信不疑愛佳倍產品之醫療效果，並宣稱自訴人需
      再加服用愛佳倍公司之大地泉源產品，自訴人之慢性腎衰
      竭病症始得痊癒，自訴人遂於九十三年一月六日，向被告
      丙○○訂購大地泉源一瓶。然自訴人自服用被告丙○○介
      紹之天露、彩虹人生、鎂極鈣、美力寶、大地泉源等愛佳
      倍公司產品後，覺得身體奇癢無比，向被告丙○○抱怨此
      一狀況，翌日，被告丙○○隨即與自稱澳洲返國之案外人
      張國豐博士至自訴人家中，向其陳稱此乃排毒現象、好的
      反應，並建議自訴人若癢得受不了時，可至皮膚科看診，
      惟經自訴人前往三軍總醫院腎臟科主治醫生之治療、服藥
      後，均未見好轉。
    (二)在自訴人一再向被告丙○○抱怨下，被告丙○○介紹自訴
      人轉向資深上線被告馬素珍聯絡，被告馬素珍亦告知自訴
      人身體發癢係屬排毒現象、好的反應，鼓勵自訴人再接再
      厲，被告馬素珍並進而勸說自訴人繳交新臺幣一千零五十
      元入會費，加入愛佳倍公司成為會員。嗣自訴人自九十三
      年一月中旬起，先後購買愛佳倍公司上開產品服用，數日
      後，身體發癢現象日益嚴重至無法入睡之程度，經分別向
      被告丙○○及馬素珍抱怨後，被告丙○○、馬素珍遂電話
      通知自訴人務必於九十三年農曆過年期間，至愛佳倍公司
      參加針對慢性腎衰竭病患所舉辦之產品說明會。該產品說
      明會中邀請自稱曾任榮民總醫院及前總統蔣經國先生隨身
      護士之證人羅如，說明人體解剖圖及愛佳倍公司產品之
      效用、服用方法，並介紹亦為慢性慢性腎衰竭病患之見證
      人乙○○小姐報告服用天露、彩虹人生、鎂極鈣、美力寶
      、大地泉源及佰益素等愛佳倍公司產品後，對慢性慢性腎
      衰竭病患所產生之極佳醫療效果，致使與會在場人士，包
      括自訴人在內，對於上開愛佳倍公司產品之療效，更加深
      信不疑。會後證人羅如為自訴人檢查身體狀況及服用上
      開愛佳倍公司產品後身體發癢之程度時，亦堅稱此乃排毒
      現象、好的反應，自訴人遂於證人羅如建議其可購買愛
      佳倍公司之六角水水機泡澡、服用，逐步改善身體發癢症
      狀，促進血液循環，進而改善體質之下，購買六角水水機
      使用。詎料，亦身體發癢現象仍未見改善。被告馬素珍又
      於九十三年一月二十一日以可治癒鼻子過敏、鼻竇炎、鼻
      涕倒流、鼻瘜肉等疾病為由，向自訴人推銷由愛佳倍公司
      出品之奈米科技煥膚系列產品，其誤以為確有療效，故向
      被告馬素珍購買上開煥膚系列產品一套。直至九十三年三
      月二十二日至三軍總醫院檢查，始知自訴人尿素氮（ＢＵ
      Ｎ）值高達Ｈ７３，距其於九十二年十二月十一日住進三
      軍總醫院治療後之尿素氮值Ｈ３９業已高出一倍，自訴人
      隨即自九十三年四月十日起，開始停止服用愛佳倍公司之
      上開產品，同年月十九日經三軍總醫院之檢驗後尿素氮值
      已降為Ｈ６２，自訴人始知愛佳倍公司上開產品對慢性腎
      衰竭病患無應有之醫療效果。
    (三)按非本法所稱之藥物，不得為醫療效能之標示或宣傳，藥
      事法第六十九條定有明文。又意圖為自己或第三人不法之
      所有，以詐術使人將本人或第三人之物交付者，成立詐欺
      取財罪，刑法第三百三十九條第一項亦規定甚明。自訴人
      主張本案被告丁○○○身為愛佳倍公司之負責人，與愛佳
      倍公司之經銷商即被告丙○○、馬素珍等人，在意圖為自
      己不法所有之犯意聯絡下，明知天露、彩虹人生、鎂極鈣
      、美力寶、大地泉源、佰益素六角水水機、奈米科技之煥
      膚系列等愛佳倍公司產品並未經衛生署藥物許可登記，竟
      以藥物自居而主張其具有醫療效果，且分別以發行月刊、
      產品說明會、見證人資料、產品資訊、見證者現場說明、
      口頭傳銷等方式，向其推銷愛佳倍公司產品之醫療效果，
      致使罹患慢性腎衰竭之自訴人誤以為愛佳倍公司產品確實
      能醫治其腎衰竭之病症，進而陸續購買愛佳倍公司產品達
      十四萬元之多。嗣後其非但病情未見好轉，且尿素氮值更
      節節高升，已達需洗腎之餘地，自訴人始知受騙。因認被
      告三人所為，均涉犯刑法第三百三十九條第一項之詐欺取
      財罪嫌云云。
二、按犯罪事實應依證據認定之，無證據不得認定其犯罪事實；
    不能證明被告犯罪者，應諭知無罪之判決，刑事訴訟法第一
    百五十四條第二項、第三百零一條第一項分別定有明文。且
    認定犯罪事實所憑之證據，雖不以直接證據為限，間接證據
    亦包括在內，然無論直接或間接證據，其為訴訟上之證明，
    須於通常一般之人均不致於有所懷疑，而得確信其為真實之
    程度者，始得據之為有罪之認定，倘其證明尚未達到此一程
    度，而有合理性懷疑之存在時，即無從為有罪之認定，此有
    最高法院七十六年台上字第四九八六號判例意旨可資參照。
    次按刑法第三百三十九條第一項詐欺罪之成立，係以行為人
    有為自己或第三人不法取得財物之意思，而施用欺罔等詐術
    手段，使人因其詐術陷於錯誤而將本人或第三人之物交付為
    要件，若行為人主觀上並無不法所有之意圖，或其所使用之
    方法，客觀上不能認為詐術，亦不致使人陷於錯誤，即不構
    成該罪，此觀諸刑法第三百三十九條第一項之規定甚明。
三、訊據被告丙○○、馬素珍、丁○○○均堅決否認涉有上開詐
    欺取財犯行，被告丙○○辯稱：其僅係因弟媳即證人戊○○
    與自訴人間係多年好友，經證人戊○○告知患有慢性腎衰竭
    之自訴人有意服用愛佳倍公司產品時，為自訴人撥打電話詢
    問被告馬素珍，確認有無慢性腎衰竭病患服用公司產品獲得
    改善之實例，並將被告馬素珍所交付之見證資料轉告證人戊○○後，由證人戊○○決定購買下單美極鈣、天露、彩虹人
    生等產品，翌日並係自訴人主動告知追加購買美力寶，其並
    未以愛佳倍公司產品具有治療慢性腎衰竭之療效，向自訴人
    推銷愛佳倍公司產品，並無詐欺取財之情事等語；被告馬素
    珍辯稱：僅係單純為自訴人上網代訂愛佳倍公司產品，未曾
    向自訴人推銷產品，抑或誇大服用愛佳倍公司產品具有治療
    慢性腎衰竭之療效詐騙自訴人等語；被告丁○○○則辯稱：
    其僅係公司掛名負責人，實際負責人係其胞弟案外人楊賀翔
    ，本身從未參與愛佳倍公司運作、產品銷售等事務，何來詐
    騙等語。
四、自訴人認被告等均涉有上開詐欺取財罪嫌，無非係以渠與被
    告丙○○及證人乙○○之電話錄音譯文內容各一份、愛佳倍
    公司經銷商信用卡傳真訂購單六份、見證資料二份、被告丙○○所寫信函、換貨單、愛佳倍公司產品量子品璇說明書、
    切結書、愛佳倍公司月刊、產品資料、訂購明細表各一份及
    自訴人檢驗資料三份附卷，為其主要論罪論據。然查：
  (一)被告丙○○確有於九十二年十二月十日代自訴人以證人戊○○名義刷卡訂購愛佳倍公司產品美極鈣、天露、彩虹人生各
    一瓶，並於同年月十九日寄送至證人戊○○位於臺北市北投
    區○○○路○段五七一號一樓住處，同年月二十日再度經由
    被告丙○○代以證人戊○○名義刷卡訂購愛佳倍公司產品美
    力寶二瓶，配送至自訴人位於臺北市○○區○○街一五二巷
    三一號三樓住處之事實，業據自訴人指訴及被告丙○○坦認
    在卷，並有愛佳倍公司經銷商信用卡傳真訂購單二份在卷可
    稽，而被告馬素珍嗣自九十三年二月六日起至至同年三月二
    十七日止期間內，亦曾代自訴人上網訂購愛佳倍公司之美極
    鈣、天露、彩虹人生、美力寶、大地泉源、佰益素、六角水
    機、煥膚系列等產品之事實，亦為被告馬素珍所不否認，且
    有自訴人所提出之訂購明細一覽表在卷可徵，是此部分之事
    實，均堪認定。
  (二)然自訴人開始訂購上開愛佳倍公司產品之緣起，係肇因於自
    訴人因慢性腎衰竭住院治療，友人即證人戊○○前往探視時
    ，知因慢性腎衰竭一疾缺血，閒聊中曾向自訴人提及曾聽聞
    被告丙○○談及其大嫂原每月均需按時施打鐵劑，食用愛佳
    倍公司補血產品後效果不錯，嗣於自訴人出院後，亦係自訴
    人主動撥打電話與證人戊○○進一步詢問先前所提及之愛佳
    倍公司補血產品資訊，證人戊○○行代向被告丙○○詢問以
    自訴人係一慢性腎衰竭患者，如何服用愛佳倍公司產品，轉
    知自訴人後，自訴人表示意欲嘗試，遂決定購買美極鈣、天
    露及彩虹人生各一瓶，經證人戊○○告知被告丙○○後，由
    被告丙○○代以證人戊○○名義訂購，而非在被告丙○○主
    動、積極、強力勸說推銷之下訂購上該三瓶產品，迄於九十
    二年十二月十九日自訴人首次訂購之上開三項產品配送至證
    人戊○○住處時，被告丙○○始攜帶其前向被告馬素珍查詢
    取得之見證資料持交自訴人及證人戊○○各一份參酌之事實
    ，業經證人戊○○於本院審理時證述綦詳（本院卷第一五二
    頁背面、第一五三頁、第一五四頁），核與被告丙○○於本
    院審理時所供：「當時是戊○○打電話給我，說自訴人要用
    美極鈣、天露、彩虹人生，我跟他講說我要確認一下，我就
    打電話給馬素珍問有沒有人使用產品得到改善的例子‧‧‧
    馬素珍之後就找了二份見證報導，我看了這個報導後，我就
    打電話給戊○○，戊○○說好就買這三種‧‧‧」情節相符
    （本院卷第一三二頁）。又於九十二年十二月十九日自訴人
    首次訂購之上開三項產品配送至證人戊○○住處時，被告丙○○除攜帶見證資料持交自訴人及證人戊○○各一份參酌外
    ，主要即在為自訴人解說該三項產品之使用方法，並無藉機
    介紹推銷其他產品予自訴人購買一節，亦據證人戊○○於本
    院審理時證述綦詳（本院卷第一五四頁），且經被告丙○○
    於本院審理時供述無訛（本院卷第一三二頁），參以被告丙○○雖係證人戊○○之大姑，有姻親關係，然證人戊○○與
    自訴人係多年同窗好友，交情匪淺，證人戊○○上開證詞，
    當屬客觀公允而無迴護任何一方之虞，是自訴人指稱渠購買
    愛佳倍公司產品，均係因被告丙○○主動撥打電話對之陳稱
    慢性腎衰竭病患需按時服用天露、彩虹人生、美極鈣、美力
    寶等等產品，並事先給與見證資料所致云云（本院卷第一三
    四頁），顯有疑義，無可採信。
  (三)而證人戊○○在向自訴人提及愛佳倍公司產品時，係指該產
    品具備補血功效，非針對自訴人所罹患之慢性腎衰竭病症，
    此觀之證人戊○○於本院審理時上開所證內容：「‧‧‧她
    住院我去看她，因為他在打缺血的東西，他有腎臟病，我就
    跟他講愛佳倍有一個補血的產品，到時候你可以看看‧‧‧
    」等語即明（本院卷第一五一頁）；被告丙○○嗣因自訴人
    追加訂購美力寶時，亦未誇大吹捧愛佳倍公司產品得以改善
    醫治對自訴人之慢性腎衰竭病症之情，亦經被告丙○○於本
    院審理時供述：「天露是幫助排毒，美極鈣是補充鈣質，彩
    虹人生補血，美力寶說是可以幫助血液循環，生理期順暢。
    」等語（本院卷第一三二頁背面）；被告馬素珍亦係向自訴
    人表示愛佳倍公司產品均屬食品，而非藥品，或可補充身體
    所需之營養素，但絕無可能治療渠所罹患之慢性腎衰竭等語
    （本院卷第七二頁），此亦據自訴人於本院審理時自承：「
    ‧‧‧戊○○在醫院就是說我缺血，可以吃什麼滴露的。」
    、「（依你所述，戊○○、馬素珍、丙○○他們建議你吃愛
    佳倍的產品，她們是跟妳講說這個是針對妳的腎臟病來吃，
    還是補充腎臟病所引起的缺血、缺鈣這些症狀的營養？）她
    們就是跟我說，因為我有腎臟病所以我會缺血、缺鈣，所以
    要吃愛佳倍公司的產品來補充營養‧‧‧」等語無訛（本院
    卷第二０七頁），再酌諸自訴人所提出之ＡＧＡＰＥ愛佳倍
    國際事業健康事業計畫資料中，對於愛佳倍公司之產品介紹
    ，文中亦係著重於產品成分及功效，無針對治療特定疾病療
    效之敘述，此觀諸該份產品資料甚明（本院卷第一七一頁至
    第一七九頁），抑有進者，在自訴人所參加由愛佳倍公司所
    舉辦之產品說明會中，愛佳倍公司本身或摻雜有推銷公司產
    品之用意，惟就證人羅如而言，在參與該次說明會之主要
    用意，主要係基於己身之醫護背景，宣導營養保健之重要性
    ，並自保養觀念見證並分享愛佳倍公司產品，諸如大地泉源
    產品中含有可補充身體營養之礦物質及微量元素；天露具有
    補充身體氧氣效能，臨床醫學實證結果顯示，提高身體含氧
    量之同時，同時提高對抗病菌、病毒能力；美極鈣是在補充
    鈣、鎂含量；彩虹人生含有機鐵，可補充鐵質，有助於貧血
    、手腳冰冷者之血液流通等，所謂好轉現象，非指疾病本身
    ，而係意喻透過尿液、汗、呼吸等管道排除體內廢物而言，
    甚連該次說明會之見證人即證人乙○○，亦係基於身體保健
    觀點，提供服用愛佳倍公司產品後，洗腎後體力不濟及疲累
    感等情形日漸獲得改善之經驗，均無誇大服用愛佳倍公司產
    品即可治癒慢性腎臟病患之病症或免於洗腎等情，亦分據證
    人羅如於本院審理時證述甚詳（本院卷第一五四頁背面至
    第一五七頁），以及證人乙○○於本院審理時證稱：「我純
    粹是吃來保養的。」、「我講說我還沒有吃之前都是病厭厭
    的，整天想睡覺，吃了之後一天比一天體力好，臉色也好，
    人家都看不出來我在洗腎‧‧‧」、「（妳在會場有提到這
    樣的腎衰竭可以透過愛佳倍的產品來治好，或是不用洗腎？
    ）沒有，我之前問過很多營養師，腎臟病根本不會好。」等
    語屬實（本院卷第一五八頁、第一五九頁）。據此，堪認自
    訴人自證人戊○○處得知愛佳倍公司產品之初，乃至於後續
    與之接觸渠被告丙○○、馬素珍，以及產品說明會上之證人
    羅如、乙○○等人處所接收之訊息，均無所謂標榜愛佳倍
    公司產品具備治療特定疾病，包括慢性腎衰竭之功效，充其
    量不過是在強調愛佳倍公司產品內有補充身體因某特定疾病
    所流失或平日所需之營養素、礦物質或微量元素，藉以回復
    身體組織原有功能及防禦能力而已，被告丙○○、馬素珍在
    客觀上並無施用任何詐術之可言。況自訴人自九十二年間罹
    患慢性腎臟病以來，每月定期回診，經專科醫師診斷結果，
    明確清楚告知渠所罹患之慢性腎臟病一疾，在現階段醫學科
    學中無藥可醫，無治癒之可能，僅能針對因慢性腎臟病所引
    發之缺血、缺鈣及高血壓等症狀用藥改善，控制得宜者，亦
    僅在延長開始洗腎之時點，亦為自訴人於本院審理時坦認不
    諱（本院卷第二０六頁背面、第二０七頁），是自訴人在對
    於慢性腎衰竭疾病現階段無藥可醫，無法治癒，以及愛佳倍
    公司產品僅具有補充身體營養素，進而改善渠因慢性腎衰竭
    所引發之缺血、缺鈣等周邊症狀功效明確認知下，要無陷於
    錯誤認補充營養素即可治療慢性腎臟病，至為灼然。綜此，
    自訴人指稱被告丙○○、馬素珍甚至證人羅如等人，均以
    聲稱愛佳倍公司產品具有治療慢性腎衰竭療效之方式，詐騙
    自訴人，使自訴人誤信服用愛佳倍公司產品即可治癒慢性腎
    衰竭，進而購買產品服用云云，亦顯屬違實之詞，不足採信
    。
  (四)至自訴代理人所提出愛佳倍公司產品中之天露、美極鈣遭主
    管機關依食品衛生管理法第十九條規定，裁處三萬元罰鍰之
    資料一份，指稱足徵被告等人確有對外聲稱愛佳倍公司產品
    具有療效云云，惟行政機關裁罰標準與刑事制裁之構成要件
    該當性，不可一概而論，尤其刑事制裁之最後手段性及罪刑
    法定主義，非謂一經行政機關裁罰，即得科以刑事制裁，仍
    應視廣告內容之主旨是否針對愛佳倍公司產品具有治療疾病
    之療效及其誇大之程度而定，尚不足證明被告等有施用詐術
    之行為，附此敘明。
  (五)再者，被告丙○○、馬素珍均係愛佳倍公司消費會員，其等
    亦均有服用愛佳倍公司產品，且均認其等服用效果頗佳，包
    括證人戊○○、羅如、乙○○等人在內亦同此感受之情，
    業經被告丙○○、馬素珍於本院審理時供述在卷（本院卷第
    一三三頁、第一三五頁背面），以及證人戊○○、羅如、
    乙○○分別證述在卷（本院卷第一五四頁、第一五八頁、第
    一五九頁），且國外醫學臨床實驗上，確有研究資料顯示愛
    佳倍公司產品內所含營養素、微量元素或礦物質，對於人體
    確有實質助益之事實，亦據證人羅如於本院審理時證述屬
    實（本院卷第一五七頁），參以近來保健養生食品，如雨後
    春筍般研製開發，成分雖各有不同，殊途同歸者在於強調預
    防保健之功效，愛佳倍公司產品亦同，被告丙○○、馬素珍
    在此預防保健觀念下，佐以服用後之親身體驗，足認被告丙○○、馬素珍主觀上均係基於愛佳倍公司產品具有補充身體
    所需必要物質，進而達預防保健效果之確信，其等基此確信
    所為之經驗分享，縱因介紹親朋好友購買愛佳倍公司產品可
    向愛佳倍公司獲取一定退佣，亦難據此逕謂其等主觀上有為
    獲取退佣，明知愛佳倍公司產無治療慢性腎衰竭疾病之療效
    ，仍予以誇大，藉以詐騙吸收新會員購買愛佳倍公司產品之
    不法所有意圖。
  (六)至自訴人具狀指稱被告馬素珍另於九十三年一月二十一日以
    可治癒鼻子過敏、鼻竇炎、鼻涕倒流、鼻瘜肉等疾病為由，
    向自訴人推銷愛佳倍公司之奈米科技煥膚系列產品，其誤以
    為確有療效，故向被告馬素珍購買上開煥膚系列產品一套云
    云（本院卷第五頁），已據被告馬素珍於本院審理時否認在
    卷，供稱該組煥膚系列產品係自訴人在產品說明會後，自行
    決定購買，其未以煥膚系列產品具有療效加以推銷等語，且
    以自訴人具狀提起本件自訴時，就渠購買何以煥膚系列之原
    因，亦顯與自訴人嗣於本院審理時所指：「（羅如、馬素
    珍是如何介紹這些產品？）‧‧‧煥膚系列是馬素珍跟我說
    我的膚色看起來很黃，她叫我先買樣品回去用用看，說皮膚
    會變比較光亮，我當時就訂了樣品跟正品，在說明會當場只
    有先拿樣品回去用，正品是後來郵寄來的，我用了之後會紅
    就沒有用。」之情節（本院卷第一三四頁背面），相差甚遠
    ，況自訴人在產品說明會後取回樣品試用結果既已出現紅腫
    之過敏現象，正品部分未要求被告馬素珍退貨，亦與常情有
    違，從而，自訴人此部分之所指，既有先後不一矛盾之處，
    殊難採信，自以被告馬素珍上開所辯符實可採。
  (七)至被告丁○○○固為愛佳倍公司名義上負責人，然未參與公
    司事務一節，迭經被告丁○○○於本院審理時供述在卷，且
    經被告馬素珍於本院審理時供稱未曾見過在庭之被告丁○○○等語（第一三六頁），以及證人羅如於本院審理時證稱
    與被告丁○○○未曾謀面，愛佳倍公司均由一自稱楊先生之
    成年男子出面負責處理等語（本院卷第一五五頁背面），是
    本件就愛佳倍公司產品銷售所衍生之糾紛，自無就愛佳倍公
    司事務毫無所悉之掛名負責人被告丁○○○，論以詐欺取財
    罪。
五、綜上所述，被告三人上開辯解既屬可採，自不得僅憑自訴人
    上開存有瑕疵之指訴，以及渠所罹患之慢性腎臟病，在服用
    愛佳倍公司產品後仍不見治癒之結果，逕認被告等主觀上有
    詐騙自訴人購買愛佳倍公司產品，藉以向愛佳倍公司獲取退
    佣之不法所有意圖，以及客觀上有何施用詐術之行為。從而
    ，本件應純屬民事糾葛，自訴人循民事訴訟途徑解決即足，
    要與刑法第三百三十九條第一項之詐欺取財罪之構成要件無
    涉，自不得以該罪相繩。此外，復查無其他積極證據足證被
    告等涉有自訴人所指之上開詐欺取財犯行，自屬不能證明被
    告等犯罪，揆諸前揭規定與判例意旨，依法均應為無罪之諭
    知。
據上論斷，應依刑事訴訟法第三百零一條第一項，判決如主文。
中　　華　　民　　國　　94　　年　　10　　月　　20　　日
                        臺灣桃園地方法院刑事第十五庭
                            審判長法  官   周祖民
                                  法  官   黃雅君
                                  法  官   吳麗英
右正本證明與原本無異。
如不服本判決，應於判決送達後十日內向本院提出上訴狀。
                                  書記官   田華仁
中　　華　　民　　國　　94　　年　　10　　月　　21　　日
